【裁判字號】    92,小上,15
【裁判日期】    920430
【裁判案由】    侵權行為損害賠償
【裁判全文】
臺灣臺北地方法院民事裁定  九十二年小上字第一五號
    上  訴  人  乙○○
    被上訴人    甲○
右當事人間侵權行為損害賠償事件，上訴人對於本院臺北簡易庭九十一年七月十六日
第一審判決（九十一年度北小字第一二０六號），提起上訴，本院裁定如左：
    主    文
上訴駁回。
第二審上訴費用新台幣柒佰玖拾肆元，由上訴人負擔。
    理    由
一、按：
  (1)對於小額（訴訟標的金額或價額在新台幣（以下同）十萬元以下之訴訟）程序之
    第一審裁判上訴，非以其判決違背法令為理由，不得為之；其上訴狀內應記載上
    訴理由，表明原判決所違背之法令及其具體內容，或依訴訟資料可認為原判決有
    違背法令之具體事實，民事訴訟法第四百三十六條之二十四、第四百三十六條之
    二十五定有明文。
  (2)依同法第四百三十六條之三十二條準用第四百六十八條、第四百六十九條第一款
    至第五款規定，判決不適用法規或適用不當者，為判決違背法令。
  (3)判決有同法四百六十九條第一款至第五款所列情形之一者，為當然違背法令。
  (4)上訴人對第二審判決提起上訴，雖以該判決違背法令為由，惟核其上訴理由狀所
    載內容，係就原審取捨證據、認定事實之職權行使，指摘其為不當，而非具體表
    明合於不適用法規、適用法規不當、或民事訴訟法第四百六十九條所列各款之情
    形，難認對該判決之如何違背法令已有具體之指摘，依首揭說明，應認其上訴為
    不合法（參見最高法院九十年度台上字第一０四八號判決）。取捨證據認定事實
    屬於第二審法院之職權，若其認定並不違背法令，即不許任意指摘其認定不當，
    以為上訴理由（參見最高法院二十八年上字第一五一五號判例）。
二、上訴人主張：原審所認定被上訴人修車費用、交通費，欠缺足夠單據以證明；且
    被上訴人所提出修車單據有重複列計問題；為此提出上訴。
三、經調查：上訴人所舉上訴理由均係關於認定事實、取捨證據方面，並未說明原判
    決有何違背法令之處（被上訴人答辯內容亦然）；依照首段說明，本件上訴不合
    法，應予駁回。
四、第二審訴訟費用計算式：
    裁判費：四二０元
    郵  費：三七四元
    合  計：七九四元
五、綜上所述，應依民事訴訟法第四百三十六條之三十二第二項、第四百四十四條第
    一項前段、第九十五條、第七十八條，裁定如主文。
中      華      民      國    九十二    年      四      月      三十    日
                                    臺灣臺北地方法院民事第二庭
                                        審判長法官  丁蓓蓓
                                              法官  劉素如
                                              法官  吳燁山
右為正本係照原本作成。
不得抗告（參見民事訴訟法第四百三十六條之三十）
中      華      民      國    九十二    年      四      月      三十    日
                                        法院書記官  柯月英


司法院資訊處製作；財團法人民間司法改革基金會備份。
